【裁判字號】    95,訴,800
【裁判日期】    950613
【裁判案由】    毒品危害防制條例
【裁判全文】
臺灣板橋地方法院刑事判決               95年度訴字第800號
公  訴  人  臺灣板橋地方法院檢察署檢察官
被      告  甲○○
                      樓頂樓加.
上列被告因違反毒品危害防制條例案件，經檢察官提起公訴（九
十五年度毒偵字第一三二六號），本院判決如下：
    主  文
甲○○施用第一級毒品，累犯，處有期徒刑拾月，扣案之第一級
毒品海洛因壹包（毛重零點參公克、淨重零點貳公克）、海洛因
殘渣袋壹個、已調配好之海洛因注射針筒參支均沒收銷燬，海洛
因分裝棒參支、稀釋海洛因之葡萄糖粉壹包、分裝袋參個、空注
射針筒肆支、美那水貳瓶均沒收；又施用第二級毒品，累犯，處
有期徒刑陸月，扣案第二級毒品安非他命壹包（驗餘淨重零點壹
捌公克）、安非他命殘渣袋貳個均沒收銷燬，安非他命吸食器壹
個沒收。應執行有期徒刑壹年貳月，扣案之第一級毒品海洛因壹
包（毛重零點參公克、淨重零點貳公克）、海洛因殘渣袋壹個、
已調配好之海洛因注射針筒參支、第二級毒品安非他命壹包（驗
餘淨重零點壹捌公克）、安非他命殘渣袋貳個均沒收銷燬，海洛
因分裝棒參支、稀釋海洛因之葡萄糖粉壹包、分裝袋參個、空注
射針筒肆支、美那水貳瓶、安非他命吸食器壹個均沒收。
    事  實
一、甲○○前於民國八十三年間，因違反肅清煙毒條例案件經臺
    灣高等法院撤銷原判決改判有期徒刑三年四月確定，於八十
    六年十二月九日縮短刑期假釋出監，又於八十四年間因肅清
    煙毒條例等案件，經本院判處應執行有期徒刑三年八月確定
    ，前開假釋復遭撤銷，應執行前開有期徒刑及殘刑合計三年
    八月十四日，於九十三年一月二十日縮短刑期執行完畢；另
    因施用毒品案件，經依本院裁定另入戒治處所施以強制戒治
    一年，於八十九年八月五日強制戒治期滿，經臺灣板橋地方
    法院檢察署檢察官以八十九年度戒毒偵字第五七六號為不起
    訴處分確定。詎不知悔改，仍分別基於施用第一級毒品海洛
    因及第二級毒品安非他命之犯意，於九十五年一月廿五日下
    午五時許，在其臺北縣中和市○○路廿九巷十四弄廿四之四
    號五樓樓頂樓加蓋之居所，以海洛因摻入美那水用注射針筒
    注射之方式，施用第一級毒品海洛因一次，另於同日下午三
    時許，以其所有之吸食器點火燒烤之方式，在上址施用第二
    級毒品安非他命一次。嗣於九十五年一月廿五日晚間九時二
    十分許，在上址為警查獲，並當場扣得其所有之第一級毒品
    洛因一包（毛重零點三公克、淨重零點二公克）、海洛因殘
    渣袋一個、已調配好之海洛因注射針筒三支、海洛因分裝棒
    三支、稀釋海洛因之葡萄糖粉一包、分裝海洛因用之分裝袋
    三個、預備供施用第一級毒品海洛因所用之空注射針筒四支
    、美那水二瓶、第二級毒品安非他命一包（驗餘淨重零點一
    八公克）、安非他命殘渣袋二個、供施用安非他命所用之吸
    食器一個。
二、案經臺北市政府警察局刑事警察大隊報告臺灣板橋地方法院
    檢察署檢察官偵查起訴。本院於準備程序進行中，被告就被
    訴事實為有罪之陳述，經告知被告簡式審判程序之旨，並聽
    取當事人之意見後，裁定進行簡式審判程序。
    理  由
一、認定被告甲○○犯罪所憑之證據
（一）被告甲○○於本院準備程序、審理中之自白。
（二）臺北市政府警察局偵辦毒品案件尿液檢體委驗單、臺灣檢
      驗科技股份有限公司濫用藥物尿液檢驗報告各一紙。
（三）扣案第一級毒品洛因一包（毛重零點三公克、淨重零點二
      公克）、海洛因殘渣袋一個、已調配好之海洛因注射針筒
      三支、海洛因分裝棒三支、稀釋海洛因之葡萄糖粉一包、
      分裝海洛因用之分裝袋三個、預備供施用第一級毒品海洛
      因所用之空注射針筒四支、美那水二瓶、第二級毒品安非
      他命一包（驗餘淨重零點一八公克）、安非他命殘渣袋二
      個、供施用安非他命所用之吸食器一個。
（四）臺灣板橋地方法院檢察署八十九年度戒毒偵字第五七六號
      不起訴處分書、臺灣板橋地方法院檢察署刑案資料查註紀
      錄表各一件。
二、核被告甲○○所為，係犯毒品危害防制條例第十條第一項、
    第二項之施用第一級毒品海洛因罪及第二級毒品安非他命罪
    。又被告施用前後非法持有第一級毒品海洛因、第二級毒品
    安非他命之低度行為，均已為施用之高度行為所吸收，不另
    論罪。查被告甲○○有如事實欄所示之前科犯行，其於有期
    徒刑執行完畢五年以內再犯本件有期徒刑以上之罪，為累犯
    ，應依法分別加重其刑。又被告所犯上開施用第一級毒品海
    洛因及施用第二級毒品安非他命等罪，犯意各別、行為互殊
    ，應予分論併罰。爰審酌被告素行狀況，且前已有施用毒品
    紀錄，竟又為本件犯行，顯見其戒除毒癮之意志力薄弱，並
    考量施用毒品乃自戕行為，所生危害非鉅，暨被告坦承犯行
    ，犯後態度良好等一切情狀，分別量處如主文所示之刑，併
    定應執行刑如主文所示。
三、扣案第一級毒品洛因一包（毛重零點三公克、淨重零點二公
    克）、海洛因殘渣袋一個、已調配好之海洛因注射針筒三支
    、第二級毒品安非他命一包（驗餘淨重零點一八公克）及安
    非他命殘渣袋二個，其中海洛因、安非他命分屬第一級毒品
    、第二級毒品，且已與該包裝袋、注射針筒無法完全析離，
    爰併依毒品危害防制條例第十八條第一項前段之規定宣告沒
    收銷燬。至海洛因分裝棒三支、稀釋海洛因之葡萄糖粉一包
    、分裝海洛因用之分裝袋三個、預備供施用第一級毒品海洛
    因所用之空注射針筒四支、美那水二瓶為被告所有供施用或
    預備供施用第一級毒品海洛因所用之物；安非他命吸食器一
    個為被告所有供施用第二級毒品安非他命所用之物，爰併依
    刑法第三十八條第一項第二款之規定宣告沒收。
四、如不服本件判決，得自收受送達之日起十日內，向本院提出
    上訴狀。
據上論斷，應依刑事訴訟法第二百七十三條之一第一項、第二百
九十九條第一項前段，毒品危害防制條例第十條第一項、第二項
、第十八條第一項前段，刑法第十一條前段、第四十七條、第三
十八條第一項第二款、第五十一條第五款，判決如主文。
本案經檢察官王聖涵到庭執行職務。
中    華    民    國    95    年    6     月    13    日
                  刑事第九庭    法  官  連育群
以上正本證明與原本無異
如不服本判決應於送達後10日內向本院提出上訴狀
                                書記官  郭宇修
中    華    民    國    95    年    6     月    13    日
附錄本案論罪科刑法條全文：
毒品危害防制條例第十條
  施用第一級毒品者，處六月以上五年以下有期徒刑。
  施用第二級毒品者，處三年以下有期徒刑。


司法院資訊處製作；財團法人民間司法改革基金會備份。
